行　政　法　院　裁　定　　　　　　　　　　　　　　八十八年度裁字第四八三號
　　聲　請　人　邦勇企業有限公司
　　代　表　人　甲○○
右聲請人因虛報進口貨物事件，對本院中華民國八十七年九月四日八十七年度裁字第
一○八二號裁定，聲請再審，本院裁定如左︰
　　主  文
再審之聲請駁回。
　　理  由
按行政訴訟法第二十八條第一款所謂適用法規顯有錯誤，係指原判決所適用之法規與
該案應適用之現行法規相違背，或與解釋判例有所牴觸者而言。至於法律上見解歧異
，再審原告對之縱有爭執，要難謂為適用法規錯誤，而據為再審之理由。本件聲請人
前因虛報進口貨物事件提起行政訴訟，有關貨物稅及營業稅部分，經本院八十六年度
判字第四十四號判決駁回其訴後，曾先後多次提起再審之訴及聲請再審，均經本院以
其不合法定再審要件，分別裁定駁回。茲聲請人復對本院八十七年度裁字第一○八二
號裁定（下稱原裁決）聲請再審，核其狀述理由要旨無非謂︰本案裁判牴觸司法院釋
字第四三九號解釋，及本案實際交易價格不採供應商TECHNO HANDELS GMBH一九九七
年六月五日函載出售價格。而採用駐比利時代表處簡函，顯然違法。原裁定適用法規
錯誤云云。查司法院釋字第四三九號解釋。固以海關緝私條例第四十九條規定與憲法
第十六條所保障之人民權利意旨牴觸，應不再適用。惟該解釋係民國八十六年十月三
十日發布，在本案本院八十六年度判字第四四號判決於同年一月十四日公告確定之後
，聲請人自不得據以指摘本案該（八十六年度判字第四四號）判決適用法規顯然錯誤
。另所提供應商TECHNO HANDELS GMBH 一九九七年六月五日函，係屬私文書，不能證
明其內容為真正，更不能據以證明上開駐比利時代表處八十二年十月二十八日比利（
八二）字第五六四號函有何不實，則上開供應商一九九七年六月五日函縱予斟酌，亦
難為再審原告有利之判決。業經本院八十六年度判字第二一六五號再審判決理由論明
。茲聲請人復行提出主張財政部基隆關稅局依據駐比利時代表處簡函查定實際交易價
格為違法；既未表明違反當時適用之何法規條款，或何號解釋、判例，核與首揭說明
不合，且亦已逾二個月之法定不變再審期間。至聲請調查比利字第五六四號函內容
真偽，並索取供應商原始發票，核與行政訴訟法第二十八條各款所列之再審原因無關
，不予調取。綜上，原裁定並無所訴之再審理由。揆諸首揭法條規定，應予駁回。
據上論結，本件再審之聲請為無理由，爰依行政訴訟法第三十三條、民事訴訟法第五
百零七條、第五百零二條第二項，裁定如主文。
中    華    民    國     八十八      年      六      月       四        日
                    行 政 法 院 第 四 庭
                                審 判 長 評  事      吳      仁
                                         評  事      黃  合  文
                                         評  事      吳  錦  龍
                                         評  事      林  家  惠
                                         評  事      吳  明  鴻
右  正  本  證  明  與  原  本  無  異
                                         法院書記官  陳  盛  信
中    華    民    國     八十八      年      六      月       五        日
